【裁判字號】    99,重訴,15
【裁判日期】    991231
【裁判案由】    殺人等
【裁判全文】
臺灣新竹地方法院刑事判決              99年度重訴字第15號
公  訴  人  臺灣新竹地方法院檢察署檢察官
被      告  溫英杰
上列被告因隱匿證據案件，經檢察官提起公訴（99年度偵字第76
28、7809號），本院改依簡式審判程序，並判決如下：
    主  文
溫英杰犯隱匿刑事證據罪，處有期徒刑貳月，如易科罰金，以新
臺幣壹仟元折算壹日。
    事實及理由
一按刑事案件之處理，視案件之輕微或重大，或視被告對於起訴
  事實有無爭執，而異其審理之訴訟程序或簡化證據之調查，一
  方面可合理分配司法資源的利用，且可減輕法院審理案件之負
  擔，以達訴訟經濟之要求；另一方面亦可使訴訟儘速終結，讓
  被告免於訟累，是以刑事訴訟法第273 條之1 第1 項明定，除
  被告所犯為死刑、無期徒刑、最輕本刑為3 年以上有期徒刑之
  罪或高等法院管轄第一審案件者外，於同法第273 條第1 項程
  序進行中，被告先就被訴事實為有罪之陳述時，審判長得告知
  被告簡式審判程序之旨，並聽取當事人、代理人、辯護人及輔
  佐人之意見後，裁定進行簡式審判程序。本件被告溫英杰（下
  稱被告）所犯非屬死刑、無期徒刑或最輕本刑有期徒刑3 年以
  上之罪，亦非為高等法院管轄第一審案件，其於本院準備程序
  時就被訴事實為有罪之陳述（見本院民國99年12月28日準備程
  序筆錄，本院卷第62頁正面），經依法告知簡式審判程序之旨
  ，並聽取各當事人之意見後，本院認無不得或不宜改依簡式審
  判程序進行之情形，爰依刑事訴訟法第273 條之1 第1 項規定
  ，裁定本件進行簡式審判程序；又本件卷內之物證、書證等證
  據，依同法第273 條之2 規定，不受第159 條第1 項、第161
  條之2 、第161 條之3 、第163 條之1 及第164 條至第170 條
  規定之限制；並得依同法第310 條之2 準用第454 條之規定製
  作略式判決書，如認定之犯罪事實、證據及應適用之法條，與
  檢察官聲請起訴書或追加起訴書之記載相同者，得引用之，合
  先敘明。
二本件犯罪事實及證據部分，除增列：被告於本院審理時之自白
  （本院卷第66頁背面）及本院於準備程序進行中之扣案折疊刀
  勘驗筆錄（本院卷第62頁正面）暨公訴人補充出證之警員職務
  報告書1 件（99年度相字第532 號卷第2 宗第3 頁）為本案證
  據外，其餘均引用檢察官起訴書所載（如附件，犯罪事實部分
  如起訴書犯罪事實欄第三段；證據部分如起訴書證據清單編號
  (一)、(四)、(十二)、(十四)）。
三論罪科刑之理由：
(一)核被告所為，係犯刑法第165 條之隱匿關係他人刑事被告案件
  證據罪。
(二)刑罰減輕事由：
  按犯隱匿他人刑事證據之罪，於他人刑事被告案件裁判確定前
  自白者，減輕或免除其刑，刑法第166 條定有明文。被告於葉
  高憲涉犯殺人等案件裁判確定前自白，應依刑法第166 條之規
  定，減輕其刑。
(三)審酌被告為幫助葉高憲脫免刑事追訴處罰，而將關係葉高憲涉
  犯殺人等案件之上開證據隱匿，妨害國家刑罰權之行使，兼衡
  其自承在卷之犯罪之動機、手段、對於國家司法權所生之危害
  程度、犯後坦認犯行之態度，及智識程度、家庭生活狀況，暨
  不構成累犯之98年10月間幫助詐欺取財、98年12月至99年1 月
  間竊盜、竊盜未遂之前案不良素行（臺灣高等法院被告前案紀
  錄表，本院卷第15～17頁；臺灣桃園地方法院99年度壢簡字第
  1148號確定判決，本院卷第46頁；同院99年度審易字第843 號
  確定判決，本院卷第49～50頁）等一切情狀，量處如主文所示
  之刑，並諭知易科罰金之折算標準，以示懲儆。
(四)扣案諾基亞牌行動電話1 具（不含SIM 卡，本院卷第66頁正面
  筆錄參看），與本案無關，爰不宣告沒收。
據上論斷，應依刑事訴訟法第273 條之1 第1 項、第284 條之1
、第299 條第1 項前段、第310 條之2 、第454 條第1 項、第2
項，刑法第165 條、第166 條、第41條第1 項前段，刑法施行法
第1 條之1 第1 項、第2 項前段，判決如主文。
本案經檢察官黃惠欣到庭執行職務。
中    華    民    國    99    年    12    月    31    日
                  刑事第三庭  法  官  周美玲
以上正本證明與原本無異。
如不服本判決應於收受本判決後10日內向本院提出上訴書狀，並
應敘述具體理由，如未敘述上訴理由者，應於上訴期間屆滿後20
日內補提理由書狀於本院（均須按他造當事人之人數附繕本）「
切勿逕送上級法院」。
中    華    民    國    99    年    12    月    31    日
                              書記官  蕭惠婷
附錄本判決論罪科刑之法條：
中華民國刑法第165條
偽造、變造、湮滅或隱匿關係他人刑事被告案件之證據，或使用
偽造、變造之證據者，處 2 年以下有期徒刑、拘役或 5 百元以
下罰金。
附件：起訴書

司法院資訊處製作；財團法人民間司法改革基金會備份。
